# 请教陈版，关于现金流量的指定

提问人：心的 飞跃 时间：2022-07-19 16:34:10
公司有一家控股子公司，为支持该子公司业务的发展，母公司持续向该子公司提供借款（累计金额比较重大），并签订了借款协议，协议中约定了借款利率，但未约定具体的借款金额和期限，均是按实际借款来，对于专用于某项目的借款，单独签订专项借款协议，约定借款金额和利率，借款期限按项目实际回款时间确定；对于上述借款业务，在母公司和子公司的现金流量表中，指定为支付其他与经营活动有关的现金和收到其他与经营活动有关的现金，合并进行抵消。
后期公司将该子公司的股权转让，不再将其纳入公司合并范围，股权转让协议中明确约定股权受让方需在一定时间内，代该子公司偿还原欠公司的借款，公司在收到股权受让方代偿的借款后，公司现金流是否仍指定为“收到其他与经营活动有关的现金”？

回答人：chenyiwei
由于签订了借款协议并约定期限、利率，故双方分别作为经营活动现金流似乎并不恰当，而是母公司（借出方）作为投资活动，子公司（借入方）作为筹资活动。这样，后续股权受让方代该子公司偿还借款时，相应的现金流量也是投资活动，而不应是经营活动。